臺灣高等法院民事裁定
                                 111年度勞聲字第59號
聲  請  人  展雲事業股份有限公司

法定代理人  鍾克信  


上列聲請人因與相對人李仁福間請求給付工資等事件（本院111
年度勞上易字第186號），聲請訴訟救助，本院裁定如下：
    主  文
聲請駁回。
    理  由
一、聲請意旨略以：伊對於臺灣臺北地方法院（下稱臺北地院）
    於民國（下同）111年8月31日所為111年度勞訴字第135號判
    決（下稱臺北地院135號判決）提起上訴（本院111年度勞上
    易字第186號，下稱本案訴訟），固經臺北地院於111年10月
    6日以111年度勞訴字第135號裁定限期命伊繳納第二審裁判
    費新臺幣（下同）4800元（下稱本案訴訟補費裁定）。惟伊
    因COVID-19疫情及第三級警戒，內部員工及家眷輪流確診隔
    離政策之故，經濟承受不小衝擊，又伊自半年前起，因遭多
    位客戶大舉興訟，而累積支出龐大裁判費用及委任律師之法
    律酬金，致伊已無資力再支付本案訴訟第二審訴訟費用4800
    元，且伊非顯無勝訴之望，依法律扶助法第63條前段規定，
    聲請訴訟救助等語。
二、按當事人無資力支出訴訟費用者，法院應依聲請，以裁定准
    予訴訟救助。但顯無勝訴之望者，不在此限，民事訴訟法第
     107條第1項定有明文。次按當事人因無資力支出訴訟費用
    而聲請訴訟救助者，關於無資力支出訴訟費用之事由，應提
    出可使法院信其主張為真實之證據，以釋明之，此觀同法第
    109條第2項、第284條規定自明。又法律扶助法第63條規定
    ：經分會准許法律扶助之無資力者，其於訴訟或非訟程序中
    ，向法院聲請訴訟救助時，除顯無理由者外，應准予訴訟救
    助，不受民事訴訟法第108條規定之限制。揆其立法意旨，
    無非係因法律扶助之申請人，既經分會審查符合無資力之要
    件，其再向法院聲請訴訟救助時，法院就其有無資力，允毋
    庸再審酌，以簡省法院之調查程序。故如未經分會審查符合
    無資力要件，即無該條文之適用，聲請人仍應釋明其無資力
    支出訴訟費用（參照最高法院109年度台抗字第874號、第12
    00號裁定意旨）。所謂無資力係指窘於生活，且缺乏經濟信
    用者而言（參照最高法院92年度台抗字第612號裁定意旨）
    。法院調查聲請人是否無資力支出訴訟費用，專就聲請人提
    出之證據為之，如聲請人未提出證據，或依其提出之證據，
    未能信其無資力支出訴訟費用之主張為真實，即應將其聲請
    駁回，並無派員調查之必要（參照最高法院26年滬抗字第34
    號裁定先例）。
三、查聲請人因與相對人李仁福間請求給付工資等事件，對於臺
    北地院135號判決提起上訴，未據繳納裁判費，經臺北地院
    以本案訴訟補費裁定，限期命聲請人補繳第二審裁判費4800
    元等情，業經本院依職權調取本案訴訟卷宗查閱無訛。次查
    ，聲請人並非依法律扶助法規定准予法律扶助之無資力者，
    有本院公務電話紀錄表可稽（見本院卷第21頁），依前揭說
    明，自無法律扶助法第63條規定之適用，聲請人仍應釋明其
    無資力支出訴訟費用之事實。再查，聲請人就有何窘於生活
    、缺乏經濟信用，致無資力籌措本案訴訟第二審訴訟費用48
    00元等事項，並未提出任何證據以為釋明，揆諸首開說明，
    其聲請訴訟救助，為無理由，不應准許。
四、據上論結，本件聲請為無理由，爰裁定如主文。
中　　華　　民　　國　　111 　年　　11　　月　　22　　日
                  勞動法庭
                      審判長法　官  鍾素鳳
                            法　官  楊雅清
                            法　官  陳心婷
正本係照原本作成。
不得抗告。
中　　華　　民　　國　　111 　年　　11　　月　　22　　日

  　　　　　　　　　　　　  書記官  黃麒倫